【裁判字號】    89,易緝,9
【裁判日期】    890331
【裁判案由】    竊盜
【裁判全文】
臺灣板橋地方法院刑事判決                            八十九年度易緝字第九號
    公  訴  人  臺灣板橋地方法院檢察署檢察官
    被      告  乙○○
右列被告因竊盜案件，經檢察官提起公訴（八十七年度偵緝字第八五四號），本院判
決如左：
    主  文
乙○○無罪。
    理  由
一、公訴意旨略以：被告乙○○意圖為自己不法之所有，於民國八十五年九月中旬某
    日，在台北縣林口鄉○○○路、麗園一街口，竊取甲○○所有業已報銷供展示用
    之哈雷牌重型機車二輛。得手後於八十五年十一月間，在桃園縣中壢市某處，交
    付上開機車二輛予不知情之丙○○，作為抵償借款新台幣六萬元。丙○○嗣在雜
    誌上刊登廣告販賣上開機車，經甲○○發覺報警，迨八十六年十月四日晚上九時
    四十分許，在台北縣三重市○○路○段七十八號地下四樓停車場查獲，故認被告
    乙○○涉犯刑法第三百二十條第一項之竊盜罪嫌。
二、公訴人認被告涉犯上開罪行，無非係以被害人甲○○及證人丙○○之證述及有贓
    物認領保管單為其論斷依據；惟訊據被告堅決否認有公訴人所訴之竊盜罪嫌，辯
    稱：伊未積欠丙○○債務，亦未交付本案二輛機車予丙○○等語。
三、按犯罪事實應依證據認定之，無證據不得推定其犯罪事實；又不能證明被告犯罪
    者，應諭知無罪之判決；刑事訴訟法第一百五十四條、第三百零一條第一項分別
    定有明文。又犯罪事實之認定，應憑真實之證據，倘證據是否真實尚欠明確，自
    難以擬制推測之方法，為其判斷之基礎；而認定犯罪事實之證據係指足以認定被
    告確有犯罪行為之積極證據而言，該項證據自須適合於被告犯罪事實之認定，始
    得採為斷罪資料（參照最高法院五十三年臺上字第六五六號、二十九年上字第三
    一０五號判例）；且刑事訴訟上證明之資料，無論其為直接或間接證據，均須達
    於通常一般之人均不致有所懷疑，而得確信其為真實之程度，始得據為有罪之認
    定，若其關於被告是否犯罪之證明未能達此程度，而有合理懷疑之存在，致使無
    從形成有罪之確信，根據「罪證有疑，利於被告」之證據法則，即不得遽為不利
    被告之認定（參照最高法院七十六年臺上字第四九八六號判例）。
四、經查：被害人甲○○係因朋友刊登廣告購買機車，適丙○○欲出售本案二輛機車
    時始發現該等機車一節，業據其於偵查中證述明確（公訴意旨誤繕為係丙○○刊
    登廣告賣車），則伊之證述及「贓物認領保管單」，至多僅足以證明本案二輛機
    車確曾遭竊情事，而尚與是否被告所竊無涉；另就指證係被告交付機車之丙○○
    之部分觀之，其經本院多次傳喚無著，而據其於偵查中所述，固迭稱係被告因積
    欠債務而交予本案機車，但其就有何債務從未提出證明，且就被告交車予伊一事
    亦稱無人可證（見八十七年度偵緝字第八五四號卷第二十頁背面、二十五頁背面
    ），則所述本屬有疑；況且，就其與本案之關係而言，因其若未「交代」機車之
    來源，則其本身將亦有涉及竊盜罪之疑慮存在，則是否為圖免罪責而為上述指證
    亦未可知，故其證言之可信度，尤值懷疑；是本件公訴人認被告涉犯竊盜所憑藉
    之證據，尚未達於通常一般之人均不致有所懷疑而得確信其為真實之程度，揆諸
    前項說明，自不得遽為不利被告之認定，此外復查無其他積極證據，足以明確認
    定被告有被訴之犯行，既不能證明被告犯罪，爰為被告無罪之諭知。
據上論斷，應依刑事訴訟法第三百零一條第一項前段，判決如主文。
本案經檢察官林建中到庭執行職務。
中      華      民      國      八十九      年    三      月   三十一   日
                                      臺灣板橋地方法院刑事第五庭
                                          法  官  陳  鴻  清
右正本證明與原本無異
如不服本判決應於送達後十日內向本院提出上訴狀
                                          書記官  林  蔚  然
中      華      民      國      八十九      年    四      月     七    日


司法院資訊處製作；財團法人民間司法改革基金會備份。
